【裁判字號】    99,交聲,89
【裁判日期】    990129
【裁判案由】    交管條例聲異
【裁判全文】
臺灣板橋地方法院交通事件裁定          99年度交聲字第89號
原處分機關  交通部公路總局臺北區監理所板橋監理站
異  議  人
即受處分人  甲○
上列異議人因違反道路交通管理處罰條例案件，對於交通部公路
總局臺北區監理所板橋監理站於民國98年12月31日以板監裁字第
裁41-A03YQF353號違反道路交通管理事件裁決書所為之處分，聲
明異議，本院裁定如下：
    主    文
異議駁回。
    理    由
一、異議意旨略以：異議人即受處分人甲○於民國98年10月13日
    10時25分許，將所有之車號OYD-102 號重型機車，停放在臺
    北市○○街與忠孝西路1 段路口，雖未依現場繪設之停車格
    方向順向停放，而係以與停車格垂直之方式，然仍在停車格
    範圍內，且該處並未設有禁止停車標誌或劃設紅線，另異議
    人之前也曾多次以同一方式停放，皆被夾放停車收費單，並
    未被拖吊；又異議人嗣於98年12月2 日，亦再次於同地點以
    同一方式停放機車，還超出合法停車格外，仍未被拖吊，只
    被夾放停車收費單，可見異議人上開停車方式係屬合法；惟
    原處分機關仍裁處罰鍰新台幣（下同）600 元，顯有不當，
    爰請求撤銷等語。
二、按在停車場內或路邊准停車處所停車時，應依規定停放，不
    得紊亂；停車時間、位置、方式及車種，如公路主管機關、
    市區道路主管機關或警察機關有特別規定時，應依其規定，
    道路交通安全規則第112 條第1 項第14款、第15款分別定有
    明文。次按駕駛人駕駛車輛或行人在道路上，應遵守道路交
    通標誌、標線、號誌之指示、警告、禁制規定，並服從執行
    交通勤務之警察或依法令執行指揮交通及交通稽查任務人員
    之指揮；汽車駕駛人停車位置不依規定者，處600 元以上1,
    200 元以下罰鍰，道路交通管理處罰條例第4 條第1 項、第
    56條第1 項第9 款亦規定甚明。再按車輛停放線，用以指示
    車輛駕駛人停放車輛之位置與範圍。本標線之線型為白實線
    ，線寬10公分，但機器腳踏車停放線劃設於非車道上者，得
    採用線寬5 公分，道路交通標誌標線號誌設置規則第190 條
    第1 項、第2 項亦有明文。又前所謂汽車，依同條例第3 條
    第8 款規定，包括機器腳踏車。
三、查異議人所有前開車輛，於上述時地，因「停車方式不依規
    定」之違規事實，經舉發單位臺北市政府警察局交通大隊執
    勤員警拍照逕行舉發等情，有臺北市政府警察局98年10月16
    日北市警交大字第A03YQF353 號舉發違反道路交通管理事件
    通知單、臺北市政府交通局妨礙交通車輛移置及保管費收據
    、臺北市政府警察局交通警察大隊98年12月2 日北市警交大
    執字第09833855700 號書函各1 紙、採證照片4 張在卷可證
    （見本院卷第6 至10頁），是異議人於前揭時地，有停車方
    式不依規定之違規事實，堪予認定。
四、異議人雖以前詞置辯：
  (一)查觀諸採證照片所示，現場機車停車區域以白實標線繪設之
    停車格清楚可辨，並與路緣垂直，依前開法規規定，該標線
    之繪設即在指示駕駛人應以與路緣垂直方向及在白實標線勾
    勒出之區域內停放機車，且依照片所示，該處除異議人機車
    外，其餘機車均以上述方式依序停放在停車格內；又上開地
    點雖未設置有禁止停車之標誌、標線，然既已有車輛停放線
    之繪設，指示車輛駕駛人停放車輛之位置與範圍，異議人停
    放機車即應遵守；惟異議人卻以橫向跨越數白實標線勾勒出
    之停車格前緣，而與路緣平行之方式停放機車，此為異議人
    所自承，並有採證照片可憑（見本院卷第3 、7 、8 頁），
    足見確已違反車輛停放線之指示，自有「停車方式不依規定
    」之違規。
  (二)按憲法上所保障之平等權，係以合法權利為限，亦即主張平
    等原則之基礎事實應為合法，故「不法平等」之主張，自非
    法之所許；換言之，違規者尚不得因他次或他人違規未受取
    締即合理化自身之違規行為。是以，縱使異議人自己或他人
    曾以本件相同或類似之方式停車卻未遭舉發，依前開所述，
    均係違反停車標線指示而屬「不依規定停車」，則異議人據
    此爭執，認本件違規行為亦無庸處罰鍰云云，即非可採。
五、綜上所述，異議人所辯俱無足採，加以異議人有前揭違規行
    為，係屬無疑，則原處分機關依道路交通管理處罰條例第56
    條第1 項第9 款規定，裁處異議人罰鍰600 元，自屬有據；
    異議人執前詞認本件裁決不當，為無理由，應予駁回。
六、應依道路交通案件處理辦法第19條，裁定如主文。
中    華    民    國    99    年    1     月    29    日
                  交通法庭  法  官  洪珮婷
以上正本證明與原本無異。
如不服本裁定，應於收受送達後5 日內向本院提出抗告狀。
                            書記官  陳永訓
中    華    民    國    99    年    1     月    29    日

司法院資訊處製作；財團法人民間司法改革基金會備份。
